【裁判字號】    99,勞簡上,7
【裁判日期】    990921
【裁判案由】    給付資遣費
【裁判全文】
臺灣彰化地方法院民事判決  99年度勞簡上字第7號
上  訴  人  金山機械股份有限公司
法定代理人  乙○○
訴訟代理人  丁○○
            甲○○
被 上訴 人  丙○○
上列當事人間請求給付資遣費事件，上訴人對於中華民國98年11
月30日本院彰化簡易庭第一審判決（98年度彰簡更字第3號）提
起上訴，本院於民國99年9月8日言詞辯論終結，玆判決如下：
    主      文
上訴駁回。
第二審訴訟費用由上訴人負擔。
    事實及理由
一、被上訴人起訴主張：
  (1)被上訴人自民國96年10月8日起受僱於上訴人，於97年11月5
    日在工作中受傷，受有左手第五指肌腱斷裂之傷害，經送醫
    手術治療。惟上訴人將被上訴人送醫後，即對被上訴人未予
    理睬，被上訴人曾申請勞資協調，於97年12月4日彰化縣勞
    資關係協進會協調時，上訴人同意被上訴人檢附醫院甲級診
    斷證明書辦理請假手續，並願給付被上訴人公傷假薪資。嗣
    被上訴人提出光田綜合醫院於97年12月5日出具之甲級診斷
    證明書辦理請假，上開診斷書記載：「（丙○○）左手第五
    指肌腱斷裂，97年11月15日行門診肌腱再接手術治療，目前
    門診治療中，宜休養一個半月」，足見自97年12月5日以後1
    個半月內，被上訴人仍須治療休養不能工作。詎上訴人卻拒
    絕補償被上訴人在醫療中不能工作期間之原領工資，違反勞
    動基準法第59條第2款之規定，致有損害被上訴人之權益。
    被上訴人爰依勞動基準法第14條第1項第6款規定，以本件起
    訴狀繕本之送達，為向上訴人終止勞動契約之意思表示。
  (2)被上訴人自96年10月8日起至起訴終止勞動契約之日止，工
    作年資至少為1年又3月，依勞工退休金條例第12條規定，上
    訴人應給付被上訴人24分之15個月平均工資之資遣費。查被
    上訴人之月平均工資至少為新台幣（下同）17,099元，故上
    訴人應給付被上訴人之資遣費為10,687元（17,099元×15/2
    4）。又被上訴人係依勞動基準法第14條第1項第6款之規定
    終止兩造間勞動契約，自得依勞動基準法第19條之規定，請
    求上訴人發給被上訴人離職原因為勞動基準法第14條第1項
    第6款之非自願離職證明。為此提起本件訴訟，請求上訴人
    給付被上訴人資遣費10,687元，及自起訴狀繕本送達翌日即
    98年1月15日起至清償日止，按年息5%計算之利息；暨發給
    離職原因為勞動基準法第14條第1項第6款之非自願離職證明
    書予被上訴人等語。
二、上訴人則以：
    被上訴人於97年11月5日在工作中受傷，經上訴人送醫治療
    ，翌日即來上班，其傷勢並非被上訴人所述之嚴重狀況。被
    上訴人雖然是在上訴人處受傷，惟之前被上訴人也常常請病
    假去上課，可能是被上訴人當天的精神狀況不好或是其他因
    素所致，被上訴人也須負部分責任。嗣被上訴人捨近求遠前
    往光田綜合醫院就醫，原審審理時，上訴人要求將該病歷及
    診斷書送鑑定，未為原審採納，復未在裁判書上說明不送鑑
    定之理由，顯然判決不備理由。被上訴人痊癒出院後，上訴
    人有請被上訴人來做比較輕鬆的工作，但是被上訴人不同意
    ，上訴人屢請被上訴人繼續來上班，然其置之不理，呈曠職
    狀態，然上訴人並沒有開除被上訴人。上訴人既未資遣解僱
    被上訴人，何來給付資遣費及交付非自願離職證明書之理？
    又被上訴人終止勞動契約，已逾30日法定期間，是以被上訴
    人之請求為無理由等語，資為抗辯。
三、原審經審酌兩造所提出之攻擊防禦方法後，判決上訴人全部
    敗訴，上訴人不服提起上訴，並聲明求為判決：(一)原判決廢
    棄。(二)被上訴人在第一審之訴駁回。(三)第一、二審訴訟費用
    由被上訴人負擔。被上訴人則聲明求為判決：(一)上訴駁回。
    (二)第二審訴訟費用由上訴人負擔。
四、法院之判斷：
  (1)被上訴人主張其於96年10月8日受僱於上訴人，於97年11月5
    日在工作中受傷，受有左手第五指肌腱斷裂之傷害，兩造於
    97年12月4日彰化縣勞資關係協進會協調時，上訴人同意其
    檢附醫院甲級診斷證明書辦理請假手續，並願給付公傷假薪
    資，嗣其提出光田綜合醫院於97年12月5日出具，上載「宜
    休養一個半月」之甲級診斷證明書辦理請假，惟上訴人卻拒
    絕給付公傷假期間薪資之事實，業據其提出勞工保險被保險
    人投保資料表、彰化縣勞資關係協進會勞資爭議協調會會議
    紀錄、光田綜合醫院甲種診斷證明書、薪資轉帳存摺、97年
    11月份薪資單等為證，且為上訴人所不爭執，應堪信為真實
    。
  (2)按勞工因遭遇職業災害而致死亡、殘廢、傷害或疾病時，雇
    主應依左列規定予以補償。但如同一事故，依勞工保險條例
    或其他法令規定，已由雇主支付費用補償者，雇主得予以抵
    充之：二、勞工在醫療中不能工作時，雇主應按其原領工資
    數額予以補償，勞動基準法第59條第1項第2款定有明文。經
    查，被上訴人於97年11月5日在工作中受傷，造成左手第五
    指肌腱斷裂之傷害，送醫手術治療之事實，業據其提出伸港
    忠孝醫院、光田綜合醫院診斷證明書為證。上訴人對被上訴
    人受傷就醫之事實，並不爭執，惟辯稱被上訴受傷情形應沒
    有那麼嚴重云云。惟查，上開伸港忠孝醫院診斷證明書記載
    被上訴人於97年11月5日至97年11月12日因「左手第五指挫
    傷合併開放性傷口（0.8公分及韌帶斷裂）」至該院門診治
    療；而光田綜合醫院診斷證明書則記載被上訴人因左手第五
    指肌腱斷裂，於97年11月15日行門診肌腱再接手續治療，宜
    休養1個半月等語。嗣經原審向光田綜合醫院函查被上訴人
    之病歷資料，該院函覆略以：「．．．二、陳君（即被上訴
    人）於97年11月14日至本院骨科就診，主訴九天前左手外傷
    ，經X光檢查發現其第五指遠位指骨折及伸指肌腱斷裂。三
    、陳君於97年11月15日於本院門診行肌腱再接手術治療，並
    於術後持續回診追蹤治療至97年12月30日。」，此有該院98
    年9月26日(98)光醫字第9800732號函附病歷在卷可稽，是堪
    認被上訴人因職業災害，醫療中不能工作之期間應至97年11
    月15日手術治療並休養一個半月後即至97年12月31日止。又
    兩造於97年12月4日彰化縣勞資關係協進會協調時，上訴人
    同意被上訴人檢附醫院甲級診斷證明書辦理請假手續，並同
    意給付被上訴人公傷假期間薪資，而達成協調結論，嗣被上
    訴人亦提出光田綜合醫院所出具上載「宜休養一個半月」之
    甲級診斷證明書辦理請假，足認兩造就公傷假期間及薪資補
    償方式，業已達成共識而和解。上訴人未履行上開調解結論
    ，仍辯稱被上訴翌日即來上班，受傷情形應沒有那麼嚴重，
    可以來做比較輕鬆的工作云云，委無可採。
  (3)上訴人又辯稱被上訴人終止勞動契約已逾30日法定期間云云
    。惟查，被上訴人因本件職業災害，醫療中不能工作之期間
    應至97年12月31日止，已如前述，嗣上訴人拒絕給付公傷假
    期間之薪資，被上訴人旋於98年1月9日提起本件訴訟，並以
    起訴狀繕本之送達為終止勞動契約之意思表示，而本件起訴
    狀繕本業於98年1月14日送達上訴人，此有送達證書在卷可
    稽，是被上訴人終止勞動契約並無逾期，上訴人上開所辯，
    亦無可採。
  (4)次按雇主違反勞動契約或勞工法令，致有損害勞工權益之虞
    者，勞工得不經預告終止契約；勞動契約終止時，勞工如請
    求發給服務證明書，雇主或其代理人不得拒絕。勞動基準法
    第14條第1項第6款、第19條分別定有明文。查上訴人未依勞
    動基準法第59條第1項第2款規定，補償被上訴人因職業災害
    在醫療中不能工作期間之原領工資（遲至99年8月12日本院
    準備程序時始當庭給付完畢，被上訴人則撤回請求職災期間
    薪資之起訴），顯有違反勞工法令，致有損害勞工權益之情
    形，則被上訴人自得依勞動基準法第14條第1項第6款規定，
    不經預告終止與上訴人間之勞動契約。兩造間勞動契約既經
    終止，則被上訴人依勞工退休金條例第12條規定，請求上訴
    人給付自96年10月起至97年12月止共1年3月年資之資遣費
    10,687元，並依勞動基準法第19條規定，請求上訴人發給被
    上訴人離職原因為勞動基準法第14條第1項第6款之非自願離
    職證明書，均屬有據，應予准許。原審為上訴人敗訴之判決
    ，核無不當，應予維持，上訴意旨求予廢棄改判，為無理由
    ，應予駁回。
五、本件事證已臻明確，兩造其餘之攻擊防禦方法，核與判決結
    果不生影響，爰毋庸一一論述，併此敘明。
六、據上論結，本件上訴為無理由，依民事訴訟法第436條之1第
    3項、第449條第1項、第78條，判決如主文。
中    華    民    國    99    年    9     月    21    日
                民事第二庭  審判長  法  官  邱月嬌
                                    法  官  李言孫
                                    法  官  施錫揮
以上正本證明與原本無異。
本判決不得上訴。
中    華    民    國    99    年    9     月    21    日
                                    書記官  蕭秀吉

司法院資訊處製作；財團法人民間司法改革基金會備份。
